---
title: "Laboratorio 2 - Análisis de Datos"
author: "Mauricio Vargas S."
date: "16 de agosto de 2015"
output: html_document
---

##Pregunta 1
Considere el vector
```{r}
x <- c(0.18, -1.54, 0.42, 0.95)
```
y los ponderadores
```{r}
w <- c(2, 1, 3, 1)
```
Encuentre el valor de $\mu$ que minimiza la ecuación de mínimos cuadrados $\Sigma_{i=1}^n w_i(x_i-\mu)^2$. Hágalo de las siguientes formas:

1. Algebraicamente
2. En Excel (el archivo con los datos es <a href="http://pachamaltese.github.io/econometria/laboratorio2/laboratorio2-pregunta1.xlsx">laboratorio2-pregunta1</a>)
3. En R

##Pregunta 2
Considere los vectores
```{r}
y <- c(12.96, 5.15, 9.07, 5.36, 13.68, 11.86, 22.49, 6.54, 17.98, 11.43, 9.73, 5.44, 5.73, 8.84, 3.78, 4.74, 4.62, 3.92, 5.2)
x1 <- c(2, 6, 3, 5, 3, 3, 0, 4, 2, 4, 5, 7, 5, 4, 9, 6, 7, 7, 7)
x2 <- c(57.5, 83.2, 67, 92.7, 40.7, 79.8, 23.5, 81, 64.4, 65.8, 69.3, 72.9, 107.5, 92.1, 86.1, 89.4, 93.3, 107.1, 116.9)
```
Obtenga el vector $\beta = (\beta_0,\beta_1,\beta_2)$ usando la ecuación $\beta = (X'X)^{-1}(X'Y)$. Resuelva usando algebra matricial.

##Pregunta 3
Considere los siguientes vectores de datos
```{r}
x <- c(0.8, 0.47, 0.51, 0.73, 0.36, 0.58, 0.57, 0.85, 0.44, 0.42)
y <- c(1.39, 0.72, 1.55, 0.48, 1.19, -1.59, 1.23, -0.65, 1.49, 0.05)
```
Estime una regresión desde el origen y obtenga la pendiente considerando $y$ como la variable dependiente y $x$ como la variable independiente. ¿Cómo cambia su resultado si estima un modelo con constante?

##Pregunta 4
Usando la base de datos mtcars estime un modelo que considere mpg como variable independiente y la weight como variable independiente. Almacene la pendiente del modelo en memoria con el nombre "beta.1".

##Pregunta 5
A partir del archivo Excel utilizado en el Laboratorio 1 (<a href="http://pachamaltese.github.io/econometria/laboratorio1/laboratorio1.xlsx">laboratorio1.xlsx</a>) obtenga las mismas regresiones (con y sin constante) utilizando R. Para esto siga los siguientes pasos:

1. Definir variables en memoria y cargar librerías
  + Definir el directorio de trabajo.
  + Instalar una librería que permita leer archivos XLSX. Usaremos XLConnect cuya documentación se puede ver en <a href="https://cran.r-project.org/web/packages/XLConnect/XLConnect.pdf">https://cran.r-project.org/web/packages/XLConnect/XLConnect.pdf</a>.
  + Cargar la librería XLConnect.
  + Leer el archivo del Laboratorio 1.
  + Asignar nombres <b>simples</b> a las columnas ($y$, $x_1$, $x_2$).
2. Haga un gráfico de cada variable explicativa sobre la explicada ¿Hay correlación entre ellas?
  + Instalar y cargar en memoria ggplot (librería para graficar)
  + Graficar $y$ versus $x_1$ e $y$ versus $x_2$.
  + Ver la correlación entre las variables.
3. Calcule el estimador de los parámetros.
  + Hacer una regresión sin constante.
  + Hacer una regresión con constante